臺灣屏東地方法院刑事判決　　　　　　　 110年度訴字第74號
公　訴　人　臺灣屏東地方檢察署檢察官
被　　　告　鄭榮文





指定辯護人　本院公設辯護人張宏惠　
上列被告因違反毒品危害防制條例等案件，經檢察官提起公訴（
109 年度偵字第11905 號、110 年度偵字第1470號），本院判決
如下：
    主  文
甲○○犯如附表一、二所示之罪，共拾肆罪，各處如附表一、二
「主文」欄所示之刑及沒收。應執行有期徒刑玖年陸月。
    事  實
一、甲○○明知甲基安非他命係毒品危害防制條例所列管之第二
    級毒品及藥事法所規範之禁藥，依法不得販賣及轉讓，仍分
    別為下列行為：
㈠、甲○○意圖營利，基於販賣第二級毒品甲基安非他命之犯意
    ，於如附表一所示之時間、地點，以各該編號所示之價格及
    交易方式，販賣甲基安非他命予陳一誠2 次、張尹薰3 次及
    陳秀珠5 次。
㈡、甲○○基於轉讓禁藥即第二級毒品甲基安非他命之犯意，於
    如附表二所示之時間、地點，以各該編號所示之方式，無償
    轉讓數量不詳之禁藥甲基安非他命予劉忠偉1 次及陳忠明3
    次。
㈢、嗣經警對甲○○持用之門號0000000000號行動電話實施通訊
    監察，發覺甲○○涉犯上開情事，員警並於民國109 年12月
    16日7 時5 分許持本院核發之搜索票前往甲○○位於屏東縣
    ○○鎮○○路0 ○00號之居所執行搜索，當場扣得Vivo廠牌
    行動電話1 支（含門號0000000000號SIM 卡1 枚），而查悉
    上情。
二、案經屏東縣政府警察局東港分局移送臺灣屏東地方檢察署檢
    察官偵查後起訴。
    理  由
壹、程序部分：
一、按被告以外之人於審判外之陳述，雖不符刑事訴訟法第159
    條之1 至第159 條之4 之規定，而經當事人於審判程序同意
    作為證據，法院審酌該言詞陳述或書面陳述作成時之情況，
    認為適當者，亦得為證據；當事人、代理人或辯護人於法院
    調查證據時，知有第159 條第1 項不得為證據之情形，而未
    於言詞辯論終結前聲明異議者，視為有前項之同意，刑事訴
    訟法第159 條之5 定有明文。本件檢察官、被告甲○○（下
    稱被告）及其辯護人，於本院審理中均已表示對於本判決後
    引具傳聞性質之證據均不爭執證據能力（見本院卷第86、16
    7 頁），復據本院於審理之調查證據程序逐一提示並告以要
    旨，檢察官、被告及其辯護人均未爭執上開證據之證據能力
    ，且於言詞辯論終結前亦未聲明異議，本院復斟酌該等證據
    ，並無任何違法取證之不適當情形，以之作為證據使用係屬
    適當，自得採為認定事實之證據。
二、本判決下列所引用其餘非供述證據，並無證據證明係公務員
    違背法定程序所取得，亦無顯有不可信之情況，且經本院於
    審理期日提示予檢察官、被告及其辯護人辨認、宣讀或告以
    要旨而為合法調查，自均得作為本判決之證據。
貳、實體部分：
一、認定事實所憑之證據及理由：
㈠、上開犯行，業據被告於警詢、偵查及本院審理中均坦承不諱
    （見偵一卷第5 至33頁，偵二卷第335 至340 、409 至419
    頁，本院卷第85、167 、176 頁），核與證人即購毒者或受
    讓毒品者陳一誠、張尹薰、陳秀珠、陳忠明及劉忠偉於警詢
    、偵查中之證述情節大致相符（見偵一卷第123 至129 、19
    5 至204 、239 至250 、285 至293 、343 至345 頁，偵二
    卷第85至95、103 至109 、187 至193 、209 至213 、317
    至323 頁），並有本院109 年度聲監字第670 號通訊監察書
    、本院109 年度聲搜字第1140號搜索票、屏東縣政府警察局
    東港分局搜索扣押筆錄、扣押物品目錄表、扣押物品收據及
    通訊監察譯文表等件附卷可憑（見警卷第55至56頁，偵一卷
    第67至79、259 至262 、299 至300 頁，偵二卷第235 至23
    7 頁），復有Vivo廠牌行動電話1 支（含門號0000000000號
    SIM 卡1 枚）扣案可資佐證，堪認被告之任意性自白與事實
    相符，堪信為真實。
㈡、按販賣毒品之所謂販賣行為，係行為人基於營利之目的，而
    販入或賣出毒品而言。販賣毒品者，其主觀上須有營利之意
    圖，且客觀上有販賣之行為即足構成，至於實際上是否已經
    獲利則非所問。即於有償讓與他人之初，係基於營利之意思
    ，並著手實施，而因故無法高於購入之原價出售，最後不得
    不以原價或低於原價讓與他人時，仍屬販賣行為。必始終無
    營利之意思，縱以原價或低於原價有償讓與他人，方難謂為
    販賣行為，而僅以轉讓罪論處（最高法院100 年度台上字第
    4683號判決意旨參照）。次按販賣毒品乃違法行為，交易雙
    方類皆以隱匿秘密之方式而為，且毒品無公定價格，每次購
    買價量，隨時可能依雙方關係深淺、資力、需求量及對行情
    之認知、來源是否充裕、查緝是否嚴緊，購買者被查獲時供
    述來源對象之可能性風險等因素之評估，因而異其標準，機
    動調整，非可一概而論。販賣毒品之利潤所得，除經坦承犯
    行或價量俱屬明確者外，本難查得實情，是以除非別有積極
    事證，足認係以同一價量委託代買、轉售或無償贈與，確未
    牟利以外，尚難執此遽認非法販賣毒品之證據尚有不足（最
    高法院97年度台上字第1012號、97年度台上字第3557號判決
    意旨參照）。查被告所為如附表一所示各次販賣第二級毒品
    甲基安非他命予如各該編號所示之購毒者之過程中，既有向
    各該購毒者收取金錢並交付毒品，則行為外觀上顯均具備販
    賣毒品犯行之構成要件，對被告而言應極具風險性，而被告
    與前開購毒者間均無深刻交情或其他密切關係，足認有從中
    賺取買賣價差牟利之意圖及事實，應屬合理認定，依上開判
    決意旨，概可認被告係出於營利之意圖而為之，即屬販賣行
    為。
㈢、綜上所述，被告上開犯行均堪認定，均應予依法論科。
二、論罪科刑：
㈠、按甲基安非他命係毒品危害防制條例第2 條第2 項第2 款所
    規定之第二級毒品。次按毒品危害防制條例之立法目的在肅
    清煙毒、防制毒品危害，維護國民身心健康，藉以維持社會
    秩序及公共利益，乃立法者專對毒品販賣、製造、運輸、轉
    讓、施用、持有等特定事項以特別刑法規定特別之罪刑，在
    刑法分類上屬輔刑法之刑事單行法，性質上為特別刑法。又
    藥事法在管理藥事，包含藥物、藥商、藥局及其有關行政事
    項之管理，本屬行政法，惟就偽藥、禁藥、劣藥或不良醫療
    器材之製造、輸入、販賣、供應、調劑、運送、寄藏、牙保
    、轉讓、意圖販賣而陳列等特定重大違反事項，立法者另以
    附屬方式為特別罪刑之制裁，在刑法分類上屬輔刑法之附屬
    刑法，性質上亦為特別刑法。從刑法分類以觀，毒品危害防
    制條例與藥事法均屬特別刑法，兩者間並無所謂普通或特別
    之關係，當無所謂「特別法優於普通法」原則之適用。又按
    甲基安非他命係第二級毒品，同時亦屬禁藥，故除轉讓第二
    級毒品達毒品危害防制條例第8 條第6 項規定之一定數量（
    淨重10公克以上），或成年人對未成年人為轉讓行為，或明
    知為懷胎婦女而轉讓，經依法加重後之法定刑較藥事法第83
    條第1 項轉讓禁藥之法定刑為重之情形外，因藥事法第83條
    第1 項為重法，依重法優於輕法之法理，自應優先適用藥事
    法處罰（最高法院107 年度台上字第3587號判決、109 年度
    台上字第1089號判決等裁判意旨參照）。查本件既無證據證
    明被告於如附表二所示之時、地所轉讓之甲基安非他命數量
    達行政院所公告加重其刑之標準，且劉忠偉、陳忠明又非未
    成年人或懷胎婦女，此有其等戶籍資料在卷可稽（見偵一卷
    第185 至187 、415 頁），不合毒品危害防制條例第8 條第
    6 項、第9 條加重其刑之規定，應依重法優於輕法之法理，
    優先適用藥事法第83條第1 項轉讓禁藥罪處斷。
㈡、是核被告就附表一所為，均係犯毒品危害防制條例第4 條第
    2 項之販賣第二級毒品罪；就附表二所為，均係犯藥事法第
    83條第1 項之轉讓禁藥罪。被告於各次販賣第二級毒品前持
    有第二級毒品之低度行為，為販賣之高度行為所吸收，不另
    論罪。至被告如附表二所示因轉讓禁藥而持有甲基安非他命
    之行為，雖與毒品危害防制條例第11條第2 項持有第二級毒
    品罪之構成要件相互合致，然因上開所述法條競合關係之適
    用結果，僅能論以法定本刑較重之轉讓禁藥罪，而無從單就
    持有毒品之犯行割裂適用毒品危害防制條例，且藥事法並無
    處罰持有禁藥之明文，亦即持有禁藥並未構成犯罪，自不生
    被告持有甲基安非他命之低度行為，是否為轉讓之高度行為
    所吸收之問題，附此敘明（最高法院98年度台上字第5362號
    刑事判決參照）。
㈢、又被告上開10次販賣第二級毒品及4 次轉讓禁藥之行為間，
    犯意各別，行為互殊，應予分論併罰。
㈣、刑之加重、減輕事由：
 ⒈ 累犯：
    查被告前因：①施用毒品案件，經本院以106 年度易緝字第
    27號判處有期徒刑5 月（共5 罪），應執行有期徒刑9 月確
    定。②肇事逃逸案件，經本院以106 年度交訴字第99號判處
    有期徒刑9 月確定。③因施用毒品案件，經本院以106 年度
    易字第1201號判處有期徒刑6 月確定，嗣前揭3 案經本院以
    107 年度聲字第358 號裁定應執行有期徒刑1 年10月確定，
    於108 年12月19日縮短刑期假釋出監，所餘刑期付保護管束
    ，復於109 年5 月18日假釋期滿未經撤銷視為執行完畢等情
    ，有臺灣高等法院被告前案紀錄表可考（見本院卷第43至46
    頁），其受有期徒刑執行完畢後5 年內再犯本案有期徒刑以
    上各罪，俱已符合刑法第47條第1 項之累犯要件，又參酌司
    法院大法官釋字第775 號解釋文及解釋理由書之意旨，被告
    前因施用毒品案件執行完畢後，短時間內再犯本件販賣第二
    級毒品及轉讓禁藥罪，足見其對毒品危害防制條例、藥事法
    相關禁絕毒品、禁藥刑罰之反應力確屬薄弱、法敵對惡性自
    然較高，爰就被告所犯上開各罪，除所犯販賣第二級毒品罪
    法定本刑為無期徒刑部分，依刑法第65條第1 項規定不得加
    重外，其餘俱應依刑法第47條第1 項之規定，加重其刑。
 ⒉ 毒品危害防制條例第17條第2項：
    揆諸毒品危害防制條例第17條第2 項規定之立法理由揭明：
    「在於使犯第四條至第八條之毒品案件之刑事訴訟程序儘早
    確定，並鼓勵被告自白認罪，開啟其自新之路。」旨在針對
    是類案件性質，其案情比較隱密而複雜，證據蒐集、調查及
    犯罪事實認定相對困難，藉此優惠，鼓勵行為人及時悔悟，
    同時使偵、審程序較易順利進行，亦容易折服而告確定，兼
    收節省訴訟勞費之效。其立法目的與自首雷同，係將單純科
    刑事由作為處斷刑上減輕規定，其正當性求諸於被告於偵、
    審程序中自白之事實，與罪責成立之關聯性已遠，不因該毒
    品同屬禁藥而有所不同。旨揭行為，基本事實為轉讓甲基安
    非他命，如對於具體行為事實，被告於偵查及歷次審判中均
    自白，該案件性質上亦屬轉讓毒品案件，本屬於毒品條例所
    規範之事實，無涉該當犯罪之不法要件，且與刑事訴訟程序
    儘早確定間具有高度關聯性，而藥事法更無與系爭規定相類
    或衝突之規定，基於本質上相同事物應為相同處理之法理，
    及法秩序一致性之要求，自應給予系爭規定之減刑寬典，以
    調和上開各法規範間之法律效果，使法律整體適用結果符合
    法規範意旨及價值體系間和諧，俾減少法規範間之衝突與矛
    盾，如此才合乎法理，實務運作亦因而圓融無礙。且法規競
    合係因考量僅侵害一個法益為避免重複評價而擇一處罰，則
    適用系爭規定減刑，與避免重複評價之用意亦不衡突，實質
    上也更符合充分評價之誡命。若僅因法院評價被告構成要件
    行為而擇一適用刑罰之結果，即無視其偵、審程序中自白之
    事實，剝奪法律給予被告減輕其刑之寬典，顯然有違系爭規
    定採行寬厚刑事政策之立法目的與適用於轉讓毒品案件事實
    之規範體系（最高法院109 年台上大字第4243號刑事裁定意
    旨參照）。經查，被告於偵查及本院審理時，就附表一所示
    之販賣第二級毒品犯行及附表二所示之轉讓禁藥犯行，均自
    白明確，已如前述，參酌前揭說明，被告上開犯行均應依毒
    品危害防制條例第17條第2 項之規定，減輕其刑，並均依法
    先加後減之（販賣第二級毒品法定本刑為無期徒刑部分不得
    加重）。
 ⒊ 毒品危害防制條例第17條第1項：
    另按犯毒品危害防制條例第4 條至第8 條、第10條或第11條
    之罪，供出毒品來源，因而查獲其他正犯或共犯者，減輕或
    免除其刑，同條例第17條第1 項固有明文。查被告於偵查時
    雖供稱其於本案中販賣第二級毒品之來源為陳宗林等語（見
    偵二卷第395 頁），惟警方雖因被告之供述對陳宗林實施通
    訊監察，並查獲陳宗林販賣毒品予案外人王吉順、游宗禛等
    人之犯行，然陳宗林否認有販賣毒品予被告之行為，檢察官
    嗣後起訴陳宗林販賣毒品犯行之購毒者亦未包含被告乙情，
    有屏東縣政府警察局東港分局110 年8 月29日東警分偵字第
    11031905500 號函暨後附職務報告、臺灣屏東地方檢察署檢
    察官110 年度偵字第5217、8631號起訴書各1 份在卷可稽（
    見本院卷第105 至107 、139 至150 頁），足見陳宗林是否
    真為被告本案販賣第二級毒品之毒品來源實屬不明。故本案
    並未因被告供述查獲其毒品上游或其他正犯、共犯，自無從
    據本條就其販賣第二級毒品之犯行減輕其刑（最高法院103
    年度台上字第1382號判決意旨參照），附此敘明。
 ⒋ 刑法第59條：
    辯護人雖另請求就被告如附表一所示之販賣第二級毒品犯行
    依刑法第59條之規定酌減其刑等語（見本院卷第178 頁）。
    惟按量刑固屬法院自由裁量之職權，然仍應受比例、罪刑相
    當原則等法則之拘束，並非可恣意為之，致礙及公平正義之
    維護，必須兼顧一般預防之普遍適應性與具體個案特別預防
    之妥當性，始稱相當。而刑法第59條之酌量減輕其刑，必須
    犯罪有特殊之原因，在客觀上足以引起一般人之同情，認為
    即予宣告法定低度刑期仍嫌過重者，始有其適用，至於犯罪
    後之態度等情狀，僅可為法定刑內從輕科刑之標準，不得據
    為酌量減輕之理由（最高法院51年台上字第899 號判例、70
    年度台上字第794 號、77年度台上字第4382號判決意旨參照
    ）。又刑法第59條之減輕其刑，係裁判上之減輕，必以犯罪
    之情狀可憫恕，認為宣告法定最低度之刑猶嫌過重者，始有
    其適用；如別有法定減輕之事由，應先依法定減輕事由減輕
    其刑後，猶嫌過重時，始得為之；若有2 種以上法定減輕事
    由，仍應先依法定減輕事由遞減其刑後，猶嫌過重時，始得
    再依刑法第59條規定酌減其刑（最高法院88年度台上字第18
    62號判決意旨參照）。而毒品戕害國人健康，嚴重影響社會
    治安，故政府立法嚴禁販賣毒品，並以高度刑罰來遏止毒品
    氾濫之問題。查被告所犯之販賣第二級毒品罪依刑法第47條
    第1 項規定加重（販賣第二級毒品罪法定本刑為無期徒刑部
    分不得加重），又依毒品危害防制條例第17條第2 項偵、審
    自白規定減輕後，最輕刑度為5 年1 月以上。本院衡以被告
    就附表一所示販賣甲基安非他命之價額均為新臺幣（下同）
    500 及1,000 元，且其未考慮販賣甲基安非他命對社會、國
    人之不良影響，害人害己，並有10次販賣毒品甲基安非他命
    之情狀，是其所為在客觀上並不會引起一般同情，且衡以毒
    品危害防制條例立法目的、販賣甲基安非他命對社會之危害
    及被告前揭犯行之犯罪情狀以觀，難謂有情輕法重之情形，
    本院認為已無客觀上足以引起一般同情、顯可憫恕，科以最
    低度刑猶嫌過重之情形，故本院認被告所犯如附表一所示之
    犯行，均無適用刑法第59條規定之餘地，是以辯護人此部分
    所請並無足採。
㈤、爰審酌被告明知國家對於查緝毒品相關犯罪禁令甚嚴，且一
    般施用者為圖購買毒品解癮，往往不惜耗費鉅資以致散盡家
    財，非但可能連累親友，甚或鋌而走險實施各類犯罪，對社
    會治安造成潛在風險非輕，則流毒所及，非僅多數人之生命
    、身體受其侵害，社會、國家之法益亦不能倖免，當非個人
    一己之生命、身體法益所可比擬，且被告之前有施用毒品之
    前科，此有前揭臺灣高等法院被告前案紀錄表在卷可參（見
    本院卷第23至50頁，構成累犯部分不重複評價），應深知施
    用毒品之害處，戒除毒癮之不易，一旦染上毒癮，不僅戕害
    個人身心健康，亦造成家人之痛苦，且深陷毒癮者可能為以
    金錢換取毒品進而為其他不法行為，造成社會治安敗壞之源
    頭，仍無視上情，販賣第二級毒品、轉讓禁藥予他人，形同
    由國家社會人民為其個人不法犯行付出代價，所為均殊值非
    難。並考量被告犯後承認犯行之犯後態度、被告販賣、轉讓
    之毒品、禁藥種類為甲基安非他命、各次販賣毒品之價量為
    500 元至1,000 元、及其販賣毒品、轉讓禁藥對象人數、動
    機、目的、手段；兼衡被告於本院審理中自述國中畢業之教
    育程度、案發時從事養殖業，未婚有1 子未成年之家庭生活
    狀況（見本院卷第177 頁）等一切情狀，分別量處如附表一
    、二「主文」欄所示之刑。復本於罪責相當性之要求，在外
    部性及內部性界限範圍內，綜合斟酌被告前揭犯罪行為之不
    法與罪責程度，及對其施以矯正之必要性，就被告上開所犯
    各罪，定其應執行刑如主文所示。
三、沒收：
㈠、扣案之Vivo廠牌行動電話1 支（含門號0000000000號SIM 卡
    1 枚）係被告所有、並由被告持用等情，業經被告自承無訛
    （見本院卷第175 頁），又前揭行動電話係被告於如附表一
    所示犯行中持與購毒者聯絡之工具，自屬被告供前揭犯罪所
    用之物，不問屬於被告與否，均應依毒品危害防制條例第19
    條第1 項、刑法第38條第2 項但書規定，於被告所犯如附表
    一所示之罪主文內，併宣告沒收之。
㈡、犯罪所得：
    按犯罪所得，屬於犯罪行為人者，沒收之；前2 項之沒收，
    於全部或一部不能沒收或不宜執行沒收時，追徵其價額，刑
    法第38條之1 第1 項前段、第3 項定有明文。查被告如附表
    一所示販賣第二級毒品甲基安非他命犯行，取得如附表一「
    交易時間、地點及方式」欄所示之價金，核均屬被告因販毒
    所得之財物，雖未扣案，仍應分別於其所犯如附表一所示罪
    刑項下，宣告沒收之，並於全部或一部不能沒收或不宜執行
    沒收時，追徵其價額（即如附表一「主文」欄所示）。
據上論斷，應依刑事訴訟法第299 條第1 項前段，毒品危害防制
條例第4 條第2 項、第17條第2 項、第19條第1 項，藥事法第83
條第1 項，刑法第11條、第47條第1 項、第51條第5 款、第38條
之1 第1 項前段、第3 項，判決如主文。
本案經檢察官黃楷中提起公訴，檢察官周亞蒨、王雪鴻到庭執行
職務。
中    華    民    國   111    年    1     月    27    日
                  刑事第三庭    審判長法  官  鍾佩真
                                      法  官  黃虹蓁
                                      法  官  張瑞德
以上正本證明與原本無異。
如不服本判決應於收受判決後20日內向本院提出上訴書狀，並應
敘述具體理由；其未敘述上訴理由者，應於上訴期間屆滿後20日
內向本院補提理由書（均須按他造當事人之人數附繕本）「切勿
逕送上級法院」。
中    華    民    國   111    年    1     月    27    日
                                      書記官  李佩玲
 
附錄本判決論罪科刑法條全文：
毒品危害防制條例第4條第2項
製造、運輸、販賣第二級毒品者，處無期徒刑或10年以上有期徒
刑，得併科新臺幣1千5百萬元以下罰金。
 
藥事法第83條第1項
明知為偽藥或禁藥，而販賣、供應、調劑、運送、寄藏、牙保、
轉讓或意圖販賣而陳列者，處7 年以下有期徒刑，得併科新臺幣
5 百萬元以下罰金。
 
附表一：被告甲○○販賣第二級毒品甲基安非他命部分
┌──┬────┬──────────────┬───────┬────────┬────────┐
│編號│交易對象│交易之時間、地點及方式      │聯絡交易毒品之│主文            │備註            │
│    │        │                            │通話時間      │                │                │
├──┼────┼──────────────┼───────┼────────┼────────┤
│ 1  │陳一誠  │陳一誠以其所持用之門號097605│109 年10月23日│甲○○販賣第二級│即如起訴書附表一│
│    │        │8161號行動電話，於右揭時間，│19時55分、同日│毒品，累犯，處有│編號1所示部分   │
│    │        │與甲○○所持用之門號00000000│20時1分。     │期徒刑伍年貳月；│                │
│    │        │00號行動電話聯絡，陳一誠向鄭│              │扣案之Vivo廠牌行│                │
│    │        │榮文表示欲購買第二級毒品甲基│              │動電話壹支（含門│                │
│    │        │安非他命，雙方約定在陳一誠位│              │號０九０九七０九│                │
│    │        │於屏東縣東港鎮大潭里大潭路5 │              │四００號SIM 卡壹│                │
│    │        │之23號住處外見面，甲○○於10│              │枚）沒收；未扣案│                │
│    │        │9 年10月23日20時10分許在該處│              │之犯罪所得新臺幣│                │
│    │        │交付第二級毒品甲基安非他命1 │              │伍佰元沒收，於全│                │
│    │        │包予陳一誠，陳一誠並交付價金│              │部或一部不能沒收│                │
│    │        │500 元予甲○○。            │              │或不宜執行沒收時│                │
│    │        │                            │              │，追徵其價額。  │                │
├──┼────┼──────────────┼───────┼────────┼────────┤
│ 2  │同上    │陳一誠以其所持用之門號097605│109 年11月4 日│甲○○販賣第二級│即如起訴書附表一│
│    │        │8161號行動電話，於右揭時間，│16時54分、同日│毒品，累犯，處有│編號2所示部分   │
│    │        │與甲○○所持用之門號00000000│17時31分。    │期徒刑伍年貳月；│                │
│    │        │00號行動電話聯絡，陳一誠向鄭│              │扣案之Vivo廠牌行│                │
│    │        │榮文表示欲購買第二級毒品甲基│              │動電話壹支（含門│                │
│    │        │安非他命，雙方約定在陳一誠位│              │號０九０九七０九│                │
│    │        │於屏東縣東港鎮大潭里大潭路5 │              │四００號SIM 卡壹│                │
│    │        │之23號住處外見面，甲○○於10│              │枚）沒收；未扣案│                │
│    │        │9 年11月4 日17時31分許在該處│              │之犯罪所得新臺幣│                │
│    │        │交付第二級毒品甲基安非他命1 │              │伍佰元沒收，於全│                │
│    │        │包予陳一誠，陳一誠並交付價金│              │部或一部不能沒收│                │
│    │        │500 元予甲○○。            │              │或不宜執行沒收時│                │
│    │        │                            │              │，追徵其價額。  │                │
├──┼────┼──────────────┼───────┼────────┼────────┤
│ 3  │張尹薰  │張尹薰以其所持用之門號097569│109 年10月25日│甲○○販賣第二級│即如起訴書附表一│
│    │        │5863號行動電話，於右揭時間，│13時39分、同日│毒品，累犯，處有│編號8所示部分   │
│    │        │與甲○○所持用之門號00000000│15時48分、同日│期徒刑伍年貳月；│                │
│    │        │00號行動電話聯絡，張尹薰向鄭│15時54分。    │扣案之Vivo廠牌行│                │
│    │        │榮文表示欲購買第二級毒品甲基│              │動電話壹支（含門│                │
│    │        │安非他命，雙方約定在位於屏東│              │號０九０九七０九│                │
│    │        │縣○○鎮○○路00號之大潭國小│              │四００號SIM 卡壹│                │
│    │        │附近見面，甲○○於109 年10月│              │枚）沒收；未扣案│                │
│    │        │25日16時許在該處交付第二級毒│              │之犯罪所得新臺幣│                │
│    │        │品甲基安非他命1 包予張尹薰，│              │伍佰元沒收，於全│                │
│    │        │張尹薰並交付價金500 元予鄭榮│              │部或一部不能沒收│                │
│    │        │文。                        │              │或不宜執行沒收時│                │
│    │        │                            │              │，追徵其價額。  │                │
├──┼────┼──────────────┼───────┼────────┼────────┤
│ 4  │同上    │張尹薰以其所持用之門號097569│109 年10月27日│甲○○販賣第二級│即如起訴書附表一│
│    │        │5863號行動電話，於右揭時間，│19時24分、同日│毒品，累犯，處有│編號9所示部分   │
│    │        │與甲○○所持用之門號00000000│19時29分。    │期徒刑伍年貳月；│                │
│    │        │00號行動電話聯絡，張尹薰向鄭│              │扣案之Vivo廠牌行│                │
│    │        │榮文表示欲購買第二級毒品甲基│              │動電話壹支（含門│                │
│    │        │安非他命，雙方約定在屏東縣林│              │號０九０九七０九│                │
│    │        │邊鄉仁和村中山路457 號（愛之│              │四００號SIM 卡壹│                │
│    │        │旅汽車旅館222 號房）見面，鄭│              │枚）沒收；未扣案│                │
│    │        │榮文於109 年10月27日19時35分│              │之犯罪所得新臺幣│                │
│    │        │許在該處交付第二級毒品甲基安│              │伍佰元沒收，於全│                │
│    │        │非他命1 包予張尹薰，張尹薰並│              │部或一部不能沒收│                │
│    │        │交付價金500 元予甲○○。    │              │或不宜執行沒收時│                │
│    │        │                            │              │，追徵其價額。  │                │
├──┼────┼──────────────┼───────┼────────┼────────┤
│ 5  │同上    │張尹薰以其所持用之門號097569│109 年11月4 日│甲○○販賣第二級│即如起訴書附表一│
│    │        │5863號行動電話，於右揭時間，│14時4 分、同日│毒品，累犯，處有│編號10所示部分  │
│    │        │與甲○○所持用之門號00000000│18時40分      │期徒刑伍年貳月；│                │
│    │        │00號行動電話聯絡，張尹薰向鄭│              │扣案之Vivo廠牌行│                │
│    │        │榮文表示欲購買第二級毒品甲基│              │動電話壹支（含門│                │
│    │        │安非他命，雙方約定在位於屏東│              │號０九０九七０九│                │
│    │        │縣○○鄉○○村○○路000 號之│              │四００號SIM 卡壹│                │
│    │        │愛之旅汽車旅館車庫見面，鄭榮│              │枚）沒收；未扣案│                │
│    │        │文於109 年11月4 日18時50分許│              │之犯罪所得價值新│                │
│    │        │在該處交付第二級毒品甲基安非│              │臺幣伍佰元之孔雀│                │
│    │        │他命1 包予張尹薰，張尹薰並交│              │蛤沒收，於全部或│                │
│    │        │付價值500 元之孔雀蛤予甲○○│              │一部不能沒收或不│                │
│    │        │。                          │              │宜執行沒收時，追│                │
│    │        │                            │              │徵其價額。      │                │
├──┼────┼──────────────┼───────┼────────┼────────┤
│ 6  │陳秀珠  │陳秀珠以其所持用之門號091664│109 年10月25日│甲○○販賣第二級│即如起訴書附表一│
│    │        │6908號行動電話，於右揭時間，│19時41分、同日│毒品，累犯，處有│編號3所示部分   │
│    │        │與甲○○所持用之門號00000000│20時14分。    │期徒刑伍年參月；│                │
│    │        │00號行動電話聯絡，陳秀珠向鄭│              │扣案之Vivo廠牌行│                │
│    │        │榮文表示欲購買第二級毒品甲基│              │動電話壹支（含門│                │
│    │        │安非他命，雙方約定在位於屏東│              │號０九０九七０九│                │
│    │        │縣○○鎮○○路0 ○00號之全家│              │四００號SIM 卡壹│                │
│    │        │便利商店東港潭灣店見面，鄭榮│              │枚）沒收；未扣案│                │
│    │        │文於109 年10月25日20時20分許│              │之犯罪所得新臺幣│                │
│    │        │在該處交付第二級毒品甲基安非│              │壹仟元沒收，於全│                │
│    │        │他命1 包予陳秀珠，陳秀珠並交│              │部或一部不能沒收│                │
│    │        │付價金1,000 元予甲○○。    │              │或不宜執行沒收時│                │
│    │        │                            │              │，追徵其價額。  │                │
├──┼────┼──────────────┼───────┼────────┼────────┤
│ 7  │同上    │陳秀珠以其所持用之門號091664│109 年10月29日│甲○○販賣第二級│即如起訴書附表一│
│    │        │6908號行動電話，於右揭時間，│21時37分、同日│毒品，累犯，處有│編號4所示部分   │
│    │        │與甲○○所持用之門號00000000│21時38分。    │期徒刑伍年參月；│                │
│    │        │00號行動電話聯絡，陳秀珠向鄭│              │扣案之Vivo廠牌行│                │
│    │        │榮文表示欲購買第二級毒品甲基│              │動電話壹支（含門│                │
│    │        │安非他命，雙方約定在位於屏東│              │號０九０九七０九│                │
│    │        │縣○○鎮○○路0 ○00號之全家│              │四００號SIM 卡壹│                │
│    │        │便利商店東港潭灣店見面，鄭榮│              │枚）沒收；未扣案│                │
│    │        │文於109 年10月29日21時50分許│              │之犯罪所得新臺幣│                │
│    │        │在該處交付第二級毒品甲基安非│              │壹仟元沒收，於全│                │
│    │        │他命1 包予陳秀珠，陳秀珠並交│              │部或一部不能沒收│                │
│    │        │付價金1,000 元予甲○○。    │              │或不宜執行沒收時│                │
│    │        │                            │              │，追徵其價額。  │                │
├──┼────┼──────────────┼───────┼────────┼────────┤
│ 8  │同上    │陳秀珠以其所持用之門號091664│109 年10月31日│甲○○販賣第二級│即如起訴書附表一│
│    │        │6908號行動電話，於右揭時間，│9 時24分。    │毒品，累犯，處有│編號5所示部分   │
│    │        │與甲○○所持用之門號00000000│              │期徒刑伍年參月；│                │
│    │        │00號行動電話聯絡，陳秀珠向鄭│              │扣案之Vivo廠牌行│                │
│    │        │榮文表示欲購買第二級毒品甲基│              │動電話壹支（含門│                │
│    │        │安非他命，雙方約定在位於屏東│              │號０九０九七０九│                │
│    │        │縣○○鎮○○路0 ○00號之全家│              │四００號SIM 卡壹│                │
│    │        │便利商店東港潭灣店見面，鄭榮│              │枚）沒收；未扣案│                │
│    │        │文於109 年10月31日9 時35分許│              │之犯罪所得新臺幣│                │
│    │        │在該處交付第二級毒品甲基安非│              │壹仟元沒收，於全│                │
│    │        │他命1 包予陳秀珠，陳秀珠並交│              │部或一部不能沒收│                │
│    │        │付價金1,000 元予甲○○。    │              │或不宜執行沒收時│                │
│    │        │                            │              │，追徵其價額。  │                │
├──┼────┼──────────────┼───────┼────────┼────────┤
│ 9  │同上    │陳秀珠以其所持用之門號091664│109 年11月13日│甲○○販賣第二級│即如起訴書附表一│
│    │        │6908號行動電話，於右揭時間，│19時36分。    │毒品，累犯，處有│編號6所示部分   │
│    │        │與甲○○所持用之門號00000000│              │期徒刑伍年參月；│                │
│    │        │00號行動電話聯絡，陳秀珠向鄭│              │扣案之Vivo廠牌行│                │
│    │        │榮文表示欲購買第二級毒品甲基│              │動電話壹支（含門│                │
│    │        │安非他命，雙方約定在位於屏東│              │號０九０九七０九│                │
│    │        │縣○○鎮○○路0 ○00號之全家│              │四００號SIM 卡壹│                │
│    │        │便利商店東港潭灣店見面，鄭榮│              │枚）沒收；未扣案│                │
│    │        │文於109 年11月13日19時45分許│              │之犯罪所得新臺幣│                │
│    │        │在該處交付第二級毒品甲基安非│              │壹仟元沒收，於全│                │
│    │        │他命1 包予陳秀珠，陳秀珠並交│              │部或一部不能沒收│                │
│    │        │付價金1,000 元予甲○○。    │              │或不宜執行沒收時│                │
│    │        │                            │              │，追徵其價額。  │                │
├──┼────┼──────────────┼───────┼────────┼────────┤
│ 10 │同上    │陳秀珠以其所持用之門號091664│109 年11月17日│甲○○販賣第二級│即如起訴書附表一│
│    │        │6908號行動電話，於右揭時間，│20時32分、同日│毒品，累犯，處有│編號7所示部分   │
│    │        │與甲○○所持用之門號00000000│20時52分。    │期徒刑伍年參月；│                │
│    │        │00號行動電話聯絡，陳秀珠向鄭│              │扣案之Vivo廠牌行│                │
│    │        │榮文表示欲購買第二級毒品甲基│              │動電話壹支（含門│                │
│    │        │安非他命，雙方約定在屏東縣東│              │號０九０九七０九│                │
│    │        │港鎮大潭路某魚塭見面，甲○○│              │四００號SIM 卡壹│                │
│    │        │於109 年11月17日21時許在該處│              │枚）沒收；未扣案│                │
│    │        │交付第二級毒品甲基安非他命1 │              │之犯罪所得新臺幣│                │
│    │        │包予陳秀珠，陳秀珠並交付價金│              │壹仟元沒收，於全│                │
│    │        │1,000 元予甲○○。          │              │部或一部不能沒收│                │
│    │        │                            │              │或不宜執行沒收時│                │
│    │        │                            │              │，追徵其價額。  │                │
└──┴────┴──────────────┴───────┴────────┴────────┘
 
附表二：被告甲○○轉讓禁藥甲基安非他命部分
┌──┬────┬──────────────┬─────────┬────────┐
│編號│轉讓對象│轉讓之時間、地點及方式      │主文              │備註            │
│    │        │                            │                  │                │
├──┼────┼──────────────┼─────────┼────────┤
│ 1  │劉忠偉  │甲○○於109 年11月中旬某日某│甲○○犯藥事法第八│即如起訴書附表二│
│    │        │時許，在位於屏東縣東港鎮大潭│十三條第一項之轉讓│編號4 所示部分  │
│    │        │里大潭路93號之大潭國小附近，│禁藥罪，累犯，處有│                │
│    │        │無償轉讓數量不詳之甲基安非他│期徒刑柒月。      │                │
│    │        │命予劉忠偉1 次。            │                  │                │
├──┼────┼──────────────┼─────────┼────────┤
│ 2  │陳忠明  │甲○○於109 年12月1 日17時許│甲○○犯藥事法第八│即如起訴書附表二│
│    │        │在陳忠明位於屏東縣東港鎮大潭│十三條第一項之轉讓│編號1 所示部分  │
│    │        │里大潭路92號之住處，無償轉讓│禁藥罪，累犯，處有│                │
│    │        │數量不詳之甲基安非他命予陳忠│期徒刑柒月。      │                │
│    │        │明1 次。                    │                  │                │
├──┼────┼──────────────┼─────────┼────────┤
│ 3  │同上    │甲○○於109 年12月5 日17時許│甲○○犯藥事法第八│即如起訴書附表二│
│    │        │在陳忠明位於屏東縣東港鎮大潭│十三條第一項之轉讓│編號2 所示部分  │
│    │        │里大潭路92號之住處，無償轉讓│禁藥罪，累犯，處有│                │
│    │        │數量不詳之甲基安非他命予陳忠│期徒刑柒月。      │                │
│    │        │明1 次。                    │                  │                │
├──┼────┼──────────────┼─────────┼────────┤
│ 4  │同上    │甲○○於109 年12月15日17時許│甲○○犯藥事法第八│即如起訴書附表二│
│    │        │在陳忠明位於屏東縣東港鎮大潭│十三條第一項之轉讓│編號3 所示部分  │
│    │        │里大潭路92號之住處，無償轉讓│禁藥罪，累犯，處有│                │
│    │        │數量不詳之甲基安非他命予陳忠│期徒刑柒月。      │                │
│    │        │明1 次。                    │                  │                │
└──┴────┴──────────────┴─────────┴────────┘